臺灣臺南地方法院刑事判決　　　　　　　 96年度訴字第452號
公　訴　人　臺灣臺南地方法院檢察署檢察官
被　　　告　乙○○
選任辯護人　蕭麗琍　律師
被　　　告　甲○○
　　　　　　　　　　（另案在臺灣臺南監獄臺南分監執行中）
指定辯護人　楊惠雯　律師
上列被告等因強盜案件，經檢察官提起公訴（96年度偵字第2300
、3087、3678號），本院判決如下：
    主    文
乙○○、甲○○共同意圖為自己不法之所有，攜帶兇器，以脅迫
至使不能抗拒，而取他人之物，均累犯，各處有期徒刑柒年捌月
。
    事    實
一、乙○○於民國八十四年間，曾因懲治盜匪條例等案件，經臺
    灣高等法院臺南分院於八十四年十一月十六日以八十四年度
    上訴字第一四○三號判決判處有期徒刑八年九月確定，於九
    十五年六月十九日執行完畢。甲○○曾因妨害公務案件，經
    本院於九十三年七月三十日以九十三年度簡字第一七四八號
    判決判處有期徒刑六月確定，於九十五年六月十七日執行完
    畢。
二、詎乙○○、甲○○均不知悔改，復共同基於意圖為自己不法
    所有之犯意聯絡，於九十五年十一月十七日上午六時許，分
    持客觀上可作為兇器使用之玩具手槍一把及西瓜刀一支，相
    偕至臺南市○○○路○段三六二巷與大港街口之「宇富資源
    回收場」外，趁該資源回收場之負責人丁○○欲開門進入該
    回收場之際，以前述玩具手槍及西瓜刀脅迫丁○○，至使丁○○不能抗拒後，再強取丁○○所有之手提袋一個【內有現
    金新臺幣（下同）二千一百元、手機、國民身分證、駕駛執
    照等物】，及上衣口袋內之現金二千五百元，得手後乙○○
    、甲○○隨即逃離現場。嗣經警據報得悉乙○○涉有重嫌，
    乃於九十六年一月二十六日上午九時三十五分許，持臺灣臺
    南地方法院檢察署檢察官核發之拘票，前往臺南縣仁德鄉○○○街十九巷十二弄一號拘提乙○○到案，並在該址內扣得
    丁○○遭強盜之手提袋一個、手機一支及駕駛執照一張 (均
    已發還)，始循線查悉上情。
三、案經臺南縣警察局永康分局報告臺灣臺南地方法院檢察署檢
    察官偵查起訴。
    理    由
一、查上開事實，業據被告乙○○、甲○○二人在本院審理時均
    坦承不諱，核與被害人丁○○所指訴之情節相符，而被告二
    人強盜財物之犯罪手法係以分持客觀上得作為兇器使用之玩
    具手槍及西瓜刀，脅迫被害人，進而下手搜括財物，衡諸被
    害人當時所處之主觀及客觀情事，被告實已壓抑被害人之自
    由意志，而至使被害人達於不能抗拒之程度甚明；此外，員
    警並在被告乙○○之住處扣得被害人遭強盜之手提袋一個、
    手機一支、駕駛執照一張，此有扣押物物品目錄表及贓物認
    領保管單一紙在卷可佐。是本件事證明確，被告二人之加重
    強盜犯行，均堪以認定。
二、按刑法第三百二十一條第一項第三款之攜帶兇器竊盜罪，係
    以行為人攜帶兇器竊盜為其加重條件，此所謂兇器，其種類
    並無限制，凡客觀上足對人之生命、身體、安全構成威脅，
    具有危險性之兇器均屬之，且只需行竊時攜帶此種具有危險
    性之兇器為已足，並不以攜帶之初有行兇之意圖為必要（最
    高法院七十九年度台上字第五二五三號判例參照）。查本件
    被告二人攜帶玩具手槍、西瓜刀強盜被害人之財物，揆諸前
    開判例意旨，該玩具手槍、西瓜刀顯係具有危險性之兇器無
    訛。核被告乙○○、甲○○二人所為之犯行，均係犯刑法第
    三百二十八條第一項之強盜罪，而有同法第三百二十一條第
    一項第三款之攜帶兇器而犯之情形，應依同法第三百三十條
    第一項之攜帶兇器強盜罪論處。又被告二人攜帶兇器強盜時
    ，分持玩具手槍、西瓜刀脅迫被害人，至使被害人不能抗拒
    ，此脅迫行為為強盜行為之手段，應包括於強盜罪之內，是
    被告二人對被害人而言不另成立妨害自由罪。被告二人就上
    開犯行，有犯意聯絡及行為分擔，皆為共同正犯。被告二人
    有如事實欄一所示之犯罪科刑及執行紀錄，分別於九十五年
    六月十九日、九十五年六月十七日執行完畢，此有臺灣高等
    法院被告前案紀錄表各一份在卷可按，其二人前受有期徒刑
    之執行完畢後，五年內故意再犯本件有期徒刑以上之罪，均
    應依刑法第四十七條第一項之規定，論以累犯，並均加重其
    刑。爰審酌被告二人正值壯年，竟不思向上，圖謀不勞而獲
    之不法財物，致犯本罪，其等犯罪手段具有暴力性，對被害
    人之心理造成創傷，並危及社會治安，所生危害非淺，且係
    因缺錢花用，一時迷誤貪念致罹本罪，惟其二人於本院審理
    中坦白認過，態度良好，參以刑法第三百三十條加重強盜罪
    之刑度為七年以上有期徒刑，本院斟酌上開一切情狀，並參
    酌檢察官之具體求刑，各量處如主文所示之刑，以資懲儆。
    被告二人所分持作案之玩具手槍一把及西瓜刀一支，雖係其
    等供犯罪所用之物，惟因未扣案，為免日後執行之困難，爰
    不予宣告沒收，併敘明。
據上論斷，應依刑事訴訟法第二百九十九條第一項前段，刑法第
二十八條、第三百三十條第一項、第四十七條第一項，判決如主
文。
本案經檢察官丙○○到庭執行職務。
中　　華　　民　　國　　96　　年　　5　　月    16    日
                  刑事第二庭  審判長　法  官  蘇義洲
                                　　　法　官  洪士傑
　　　　　　　　　　　　　　　　　　　法　官  徐文瑞
以上正本證明與原本無異。
如不服本判決，應於判決送達後十日內向本院提出上訴狀（應附
繕本）。
                                      書記官   李佩珊
中    華    民    國    96    年     5    月    16    日
附錄法條：
中華民國刑法第330條
犯強盜罪而有第321條第1項各款情形之一者，處7年以上有期徒
刑。
前項之未遂犯罰之。
